臺灣臺中地方法院刑事判決　　　　　　100年度交易字第414號
公　訴　人　臺灣臺中地方法院檢察署檢察官
被　　　告　林滄璿
上列被告因過失傷害案件，經檢察官提起公訴（100年度偵字第
1601號），被告於準備程序中就被訴事實為有罪之陳述，本院於
聽取當事人之意見後，裁定改以簡式審判程序判決如下：
    主    文
林滄璿因過失傷害人，處拘役伍拾伍日，如易科罰金以新臺幣壹
仟元折算壹日。
    犯罪事實
一、林滄璿於民國99年6月29日19時58分許，駕駛車牌號碼為535
    9─XZ號之自用小客車，沿臺中市○○區○○街由福瑞街138
    巷往福順路方向行駛，行經福聯街與福科路口，欲左轉福科
    路往玉門路方向行駛時，本應注意汽車行駛至無號誌交岔路
    口，轉彎車應暫停讓直行車先行，且應注意車前狀況，隨時
    採取必要之安全措施，而依當時天候晴、夜間光線昏暗、柏
    油路面乾燥無缺陷、無障礙物、視距良好，並無不能注意之
    情事，竟疏未注意，貿然於上開路口左轉，適陳保全騎乘車
    牌號碼為ACF—725號普通重型機車沿福聯街由福順路往福瑞
    街138巷方向行駛，行經該處路口時，亦疏未注意該路口地
    面所劃設之網狀線，係用以告示車輛駕駛人禁止在設置該標
    線之範圍內臨時停車，防止交通阻塞，竟為等候車流通過後
    再繼續直行而率將所騎機車暫停於該交叉路口所劃設之網狀
    線上等候通過，林滄璿所駛之上開自小客車左轉之際乃撞擊
    陳保全所騎乘之上開機車，陳保全所騎機車且復往右移動撞
    擊在旁之另一輛機車，致使陳保全因此受有左膝挫傷合併關
    節血腫、（左）膝前十字韌帶斷裂、（左）膝關節內、外側
    側副韌帶斷裂、左脛骨骨折、（左）下肢多處挫傷等傷害。
    林滄璿於車禍肇事致人受傷犯罪後，於尚未經有偵查權限之
    公務員發覺前，向據報前往處理現場之員警表明為肇事人，
    而自首並接受裁判。
二、案經陳保全訴由臺中市政府警察局第六分局報告臺灣臺中地
    方法院檢察署檢察官偵查起訴。
    理    由
一、訊據被告林滄璿對於上揭犯罪事實坦承不諱，核與證人陳保
    全於警詢及審理中證述情節相符，並有道路交通事故現場圖
    、道路交通事故調查報告表(一)、(二)、現場照片17張、陳
    保全受傷照片1張在卷可稽，已足認定。又被告肇事時現場
    之光線係夜間昏暗，業據被告於警詢中供明在卷(見警卷第
    3頁)，復有現場照片13張在卷可稽，應可認定，道路交通事
    故調查報告表(一)誤載為日間自然光線，尚有未合，附此指
    明。且按汽車行駛至無號誌之交岔路口，轉彎車應暫停讓直
    行車先行，道路交通安全規則第102條第1項第2款定有明文
    。又按汽車行駛時，駕駛人應注意車前狀況，並隨時採取必
    要之安全措施；汽車行經無號誌之交岔路口，應減速慢行，
    作隨時停車之準備，道路交通安全規則第93條第1項第2款、
    第94條第3項亦分別定有明文。復按網狀線，用以告示車輛
    駕駛人禁止在設置本標線之範圍內臨時停車，防止交通阻塞
    ，道路交通標誌標線號誌設置規則第173條亦定有明文。查
    ，本件被告駕駛自用小客車於前揭路口貿然左轉時未暫停讓
    欲直行之陳保全所騎機車先行，且未注意車前狀況，隨時採
    取必要之安全措施，適告訴人陳保全亦疏未注意該路口地面
    所劃設之網狀線，係用以告示車輛駕駛人禁止在設置該標線
    之範圍內臨時停車，防止交通阻塞，竟為等候車流通過後再
    繼續直行而率將所騎機車暫停於該交叉路口所劃設之網狀線
    上，被告所駛之上開自小客車左轉之際乃撞擊陳保全所騎乘
    之上開機車，陳保全所騎機車且復往右移動撞擊在旁之另一
    輛機車，致使陳保全因此受有前揭傷等節，業如前述。又本
    案車禍發生時間係夜間19時58分許，當時係夜間昏暗，業經
    被告於警詢中供明在卷，則被告於上開無號誌交叉路口左轉
    時本應更加小心，注意車前狀況，隨時採取必要之安全措施
    ，且依案發當時係天候晴、柏油路面乾燥、無缺陷、無障礙
    物，且視距良好等情，被告當時既無不能注意之情事，竟疏
    未注意及此，於通過上開交岔路口時，未暫停讓直行車先行
    ，而貿然左轉，則其有前揭過失，自足認定。又告訴人陳保
    全違規在上開路口暫時停車，是告訴人就本案車禍之發生，
    同有上揭疏失，亦至為明顯，且此並無礙於被告上揭過失罪
    責之認定，併此指明。又告訴人因本件車禍而受有前揭傷害
    ，亦無何違背吾人生活經驗、論理法則之處，是告訴人因本
    件車禍始受有前揭傷害，應可認定，且告訴人該等傷害顯與
    被告之過失具有相當因果關係，亦至堪認定。綜上所述，被
    告自白核與事實相符，堪可採信。本案事證明確，被告犯行
    堪予認定。
二、核被告林滄璿所為，係犯刑法第284條第1項前段之過失傷害
    罪。查，被告於肇事後，於有偵查權限之人知悉犯罪人之前
    ，主動向處理事故之員警陳明自己係肇事者及陳述肇事經過
    ，有臺中市○○○道路交通事故肇事人自首情形紀錄表1份
    在卷可按(見警卷第21頁)，核為對於未發覺之罪自首而接受
    裁判，應依前刑法第62條前段之規定減輕其刑。爰審酌被告
    前無犯罪紀錄，素行尚佳，有臺灣高等法院被告前案紀錄表
    1份在卷可稽；被告對本案車禍發生之過失程度、告訴人所
    受上揭傷害程度、告訴人就本案車禍之發生亦有前揭疏失；
    被告就本件車禍有上揭過失，固應予論罪科刑，惟本院斟酌
    和解係雙方當事人相互讓步之結果，牽涉雙方之認知，請求
    之金額、支付能力及損害情形，告訴人仍得另以民事訴請賠
    償，本件被告表明願賠償告訴人新臺幣(下同)36萬元，而告
    訴人則要求被告賠償約700萬元，雙方雖因認知差距過大而
    無法達成和解，惟被告犯罪後直承犯行，態度尚佳等一切情
    狀，量處如主文所示之刑，並諭知易科罰金之折算標準。
據上論斷，應依刑事訴訟法第299條第1項前段、第273條之1第1
項，刑法第284條第1項前段、第62條前段、第41條第1項前段，
刑法施行法第1條之1第1項、第2項前段，判決如主文。
中    華    民    國   100    年    7     月    19    日
                        交通法庭  法  官 江 奇 峰
以上正本證明與原本無異。
如不服本判決應於收受判決後10日內向本院提出上訴書狀，並應
敘述具體理由；其未敘述上訴理由者，應於上訴期間屆滿後20日
內向本院補提理由書（均須按他造當事人之人數附繕本）「切勿
逕送上級法院」。
                                  書記官  林素珍
中    華    民    國   100    年    7     月    19    日
附錄論罪科刑法條
刑法第284條第1項：
因過失傷害人者，處 6 月以下有期徒刑、拘役或 5 百元以下罰
金，致重傷者，處 1 年以下有期徒刑、拘役或 5 百元以下罰金
。